臺灣嘉義地方法院刑事判決
111年度交簡上字第37號
上  訴  人  
即  被  告  陳琬貽



上列上訴人即被告因過失傷害案件，不服本院民國111年3月30日
所為之111年度嘉交簡字第275號第一審刑事簡易判決（聲請簡易
判決處刑案號：110年度偵字第6389號），提起上訴，本院管轄
之第二審合議庭判決如下：
    主  文
原判決撤銷。
陳琬貽犯過失傷害罪，處拘役參拾日，如易科罰金，以新臺幣壹
仟元折算壹日。
    事  實
一、陳琬貽於民國110年4月2日上午某時起，騎乘車牌號碼000-0
    000號普通重型機車，沿嘉義市西區友忠路慢車道由南往北
    行駛，迨至同日上午10時57分許，途經同路與玉山路交岔路
    口停等紅燈時，本應注意汽車行駛至交岔路口，其行進、轉
    彎，應遵守燈光號誌，而依當時天候晴、日間自然光線、路
    面乾燥無缺陷、無障礙物、視距良好，並無不能注意之情形
    ，竟疏於注意依前方路口之號誌行駛，於號誌尚未綠燈即貿
    然闖紅燈起步直行進入上該交岔路口內，適黃筱薇（所涉過
    失傷害部分業經檢察官處分不起訴確定）騎乘車牌號碼000-
    0000號普通重型機車，沿玉山路由西往東駛至上該交岔路口
    前時，亦應注意上開注意規定，依同一客觀條件，並無不能
    注意之情事，竟疏於注意前方路口之號誌行駛尚為紅燈，即
    貿然進入上該交岔路口內，，二車因此發生碰撞，致黃筱薇
    受有右側肢體多處挫擦傷、右側近端肱骨骨折之傷害。
二、案經黃筱薇訴由嘉義市政府警察局第一分局報告臺灣嘉義地
    方檢察署檢察官偵查後，聲請以簡易判決處刑。
    理  由
一、被告以外之人於審判外之言詞或書面陳述，除法律有規定者
    外，不得作為證據，刑事訴訟法第159條第1項固定有明文。
    惟被告以外之人於審判外之陳述，雖不符同法第159條之1至
    第159條之4之規定，而經當事人於審判程序同意作為證據，
    法院審酌該言詞陳述或書面陳述作成時之情況，認為適當者
    ，亦得為證據；又當事人、代理人或辯護人於法院調查證據
    時，知有第159條第1項不得為證據之情形，而未於言詞辯論
    終結前聲明異議者，視為有前項之同意，同法第159條之5第
    1項、第2項亦有明文規定。本判決下列認定事實所引用之所
    有供述證據，均經依法踐行調查證據程序，檢察官、被告陳
    琬貽對本判決所引用被告以外之人於審判外之言詞或書面陳
    述均表示沒有意見而不予爭執，且迄於本院言詞辯論終結前
    均未表示異議，而該等證據之取得並無違法情形，且與本件
    待證事實具有關連性，核無證明力明顯過低之事由，本院審
    酌各該證據作成時之情況，並無不當之情形，認以之作為證
    據應屬適當，爰依刑事訴訟法第159條之5規定，認有證據能
    力。
二、前揭犯罪事實業據被告於本院審理時坦承不諱，核與證人即
    告訴人黃筱薇於警詢時之供證情節相符，並有臺中榮民總醫
    院嘉義分院診斷證明書：告訴人受有如犯罪事實所載之傷害
    。嘉義市政府警察局道路交通事故肇事人自首情形紀錄表、
    道路交通事故現場圖、道路交通事故調查報告表㈠㈡、交通事
    故現場及車輛受損照片、嘉義市○路○○○號誌時制計畫表在卷
    可稽，足認被告之任意性自白與事實相符，應堪採信。本件
    事證明確，被告之犯行堪以認定，應予依法論科。
三、核被告所為，係犯刑法第284條前段之過失傷害罪。被告於
    犯罪未被有偵查職權之公務員發覺前，向前來處理之警員當
    場承認為肇事人一情，有嘉義市政府警察局道路交通事故肇
    事人自首情形紀錄表在卷可佐，且被告事後亦未逃避偵審程
    序，當認被告有接受裁判之意思，符合自首之要件，爰依刑
    法第62條前段規定，減輕其刑。
四、原審以被告犯罪事證明確，予以論罪科刑，固非無見。惟依
    卷附嘉義市○路○○○號誌時制計畫表及監錄畫面翻拍照片所示
    ，本案車禍路段於上開時間內，告訴人行向之全紅秒數為4
    秒，而被告之行向燈號係於41秒(初)轉為綠燈，此部分堪可
    認定。然而，告訴人騎車於37秒(中末)始進入前揭交岔路口
    之錄影畫面中，因此告訴人於37秒(初)其行向轉為紅燈時，
    告訴人騎車是否已通過停止線進入路口乙情，仍有疑義，是
    依有疑唯利被告之原則，應認告訴人騎車進入前揭交岔路口
    前，其行向之號誌已轉為紅燈時相，從而告訴人對本案車禍
    之發生，與有過失。原審認定告訴人為肇事原因，告訴人無
    肇事因素，容有未洽，而此項利於被告之量刑因素，原審未
    予審酌，量刑難謂妥適。從而被告上訴請求從輕量刑，為有
    理由，應由本院予以撤銷改判，以期適法。
五、爰以行為人之責任為基礎，依卷證審酌被告前無犯罪之紀錄
    ；於審理時自陳國中畢業、目前待業中；告訴人所受之傷勢
    ；被告與告訴人同為肇事因素；被告迄今未賠償告訴人之損
    害等一切情狀，量處如主文第二項所示之刑，並諭知易科罰
    金之折算標準。
據上論斷，應依刑事訴訟法第455條之1第1項、第3項、第369條
第1項前段、第364條、第299條第1項前段（依刑事判決精簡原則
，僅記載程序法條），判決如主文。
本案經檢察官呂雅純聲請簡易判決處刑，檢察官陳昱奉、林津鋒
到庭執行職務。
中　　華　　民　　國　　111 　年　　9 　　月　　15　　日
                  刑事第九庭  審判長法  官  康敏郎
                                    法  官  簡仲頤
                                    法  官  沈芳伃
上列正本證明與原本無異。
本件不得上訴。
中　　華　　民　　國　　111 　年　　9 　　月　　15　　日
                                    書記官  江芳耀